臺灣新北地方法院三重簡易庭小額民事判決
111年度重小字第1511號
原      告  中國信託商業銀行股份有限公司


法定代理人  利明献  
訴訟代理人  徐子傑  
被      告  李建廷  
上列當事人間請求清償借款事件，本院於民國111年6月16日言詞
辯論終結，判決如下：
　　主　    文
一、被告應給付原告新臺幣（下同）60,037元，及自民國111年1
    月13日起至清償日止，按年息1.845％計算之利息。
二、原告其餘之訴駁回。
三、訴訟費用1,000元由被告負擔。
四、本判決原告勝訴部分得假執行。
　　事實及理由
一、按訴狀送達後，原告不得將原訴變更或追加他訴，但請求之
    基礎事實同一者、擴張或減縮應受判決事項之聲明者，不在
    此限。民事訴訟法第255條第1項第2款、第3款定有明文。查
    原告起訴原聲明：「被告應給付原告60,286元，及其中60,0
    37元自民國111年3月17日起至清償日止，按年息1.845％計算
    之利息。」原告嗣於111年5月26日以民事變更訴之聲明狀變
    更聲明為：「被告應給付原告60,037元，及自110年12月25
    日起至清償日止，按年息1.845％計算之利息。」，核屬聲明
    之減縮，自應准許。
二、原告起訴主張：被告於109年5月25日，向原告銀行借款10萬
    元，約定自109年5月25日起至112年5月25日止，按月清償本
    息，利息按年利率採機動利率計算，約定如有停止付款或經
    票據交換所通知拒絕往來者，或任何一宗債務不依約清償本
    金或付息者等「喪失期限利益之加速條款」情形之一時，借
    款債務視為全部到期，此有借據為證。詎被告未依約履行債
    務，依雙方所立借據約定當即喪失期限利益，上述借款視為
    全部到期。被告至110年12月24日止，尚欠60,037元，被告
    依約除應給付上開款項外，另應給付依年息1.845％計算之利
    息。為此爰依貸款契約及消費借貸之法律關係，提起本件訴
    訟。並聲明：被告應給付原告60,037元，及自110年12月25
    日起至清償日止，按年息1.845％計算之利息。
三、被告則以：因疫情關係，工作不好找，家中三個小孩均確診
    ，請原告寬限我還款期限一年等語。
四、原告主張之前揭事實，業據其提出個人貸款申請書（勞工紓
    困貸款）、受疫情影響申請勞工紓困貸款聲明書、個人貸款
    約定書（勞工紓困貸款）、郵政儲金利率表、撥款資訊、放
    款帳戶還款交易明細等件為證（本院卷第19至35頁）。而被
    告到庭亦不否認有向原告借款等情，堪認原告主張為真實。
    惟依原告提出之放款帳戶還款交易明細，被告於111年1月12
    日尚有還款3,000元，還款後本金始為60,037元（本院卷第3
    5頁），因此原告請求之利息，應自111年1月13日起算。至
    於被告辯稱希望可以寬限還款等語，屬履行能力問題，不影
    響其依約所負之返還責任。從而，原告依據貸款契約法律關
    係訴請如主文第1項所示，為有理由，應予准許；逾此範圍
    之請求，即屬無據，應予駁回。
五、本件係法院依小額程序為被告敗訴之判決，爰依民事訴訟法
    第436條之20之規定，依職權宣告假執行。
六、訴訟費用負擔之依據：依民事訴訟法第436條之19、第79條
    規定，確定訴訟費用額為1,000元，由被告負擔。
中　　華　　民　　國　　111 　年　　6 　　月　　30　　日
　　　　　　　　　三重簡易庭  法  官  王凱俐
以上為正本係照原本作成。
對於本件判決如有不服，應於收受送達後20日內向本院提出上訴
書狀，上訴於本院合議庭，並按他造當事人之人數附具繕本。當
事人之上訴，非以判決違背法令為理由不得為之，上訴狀應記載
上訴理由，表明下列各款事項：
（一）原判決所違背之法令及其具體內容。
（二）依訴訟資料可認為原判決有違背法令之具體事實。
如未於上訴後20日內補提合法上訴理由書，法院得逕以裁定駁回
上訴。
中　　華　　民　　國　　111 　年　　6 　　月　　30　　日
                          　　書記官  李采錡